臺灣雲林地方法院刑事判決　　　　　　　　100年度易字第7號
公　訴　人　臺灣雲林地方法院檢察署檢察官
被　　　告　林家常
上列被告因竊盜案件，經檢察官提起公訴（99年度偵字第5946號
），被告於準備程序就被訴事實為有罪之陳述，經本院合議庭裁
定由受命法官獨任行簡式審判程序，判決如下：
    主    文
林家常竊盜，累犯，處拘役伍拾伍日，如易科罰金，以新臺幣壹
仟元折算壹日。
    犯罪事實
一、林家常前(一)因連續施用毒品、加重竊盜、妨害兵役治罪條例
    等案件，經本院分別以94年度訴字第237 號、94年度六簡字
    第87號、94年度六簡字第113 號判決判處有期徒刑10月、6
    月、2 月確定，並經裁定定應執行刑為有期徒刑為1 年4 月
    確定，於民國95年5 月15日縮刑假釋出監，嗣假釋經撤銷，
    所餘殘刑為有期徒刑8 月13日。(二)因施用毒品案件，經本院
    分別以96年度訴緝字第28號、97年度訴字第162 號判決判處
    有期徒刑8 月、10月確定，並經裁定定應執行刑為有期徒刑
    為1 年4 月確定，嗣與上開殘刑接續執行，於98年5 月12日
    縮刑假釋附保護管束出監，並於98年9 月10日假釋期滿未經
    撤銷，以執行完畢論（構成累犯）。詎其仍不知悔改，於99
    年10月11日下午5 時33分許，身穿長褲、外套，頭戴安全帽
    ，騎乘妹妹林美利所有車牌號碼H6L-113 號重型機車，行經
    雲林縣斗南鎮○○街99巷11號倉庫時，見張桂寶所有之工程
    用鐵塊2 節{ 約重20公斤，價值約新臺幣（下同）4 千元}
    置放於該倉庫外，竟基於意圖為自己不法所有之犯意，徒手
    竊取之，得手後將該鐵塊2 節載運至雲林縣斗六市「佳和企
    業社」資源回收場，售予不知情之負責人，得款120 元。嗣
    因張桂寶發現鐵塊遭竊後，調閱案發現場附近監視器並報警
    處理，為警循線查獲被告，始悉上情。
二、案經雲林縣警察局移送臺灣雲林地方法院檢察署檢察官偵查
    起訴。
    理    由
一、本案被告林家常所犯係死刑、無期徒刑、最輕本刑為3 年以
    上有期徒刑以外之罪，其等於準備程序就前揭被訴事實均為
    有罪之陳述，經受命法官告知簡式審判程序之旨，並聽取其
    等與公訴人之意見後，本院認無不得或不宜改依簡式審判程
    序進行之情，爰依刑事訴訟法第273 條之1 第1 項、第284
    條之1 規定，裁定由受命法官獨任進行簡式審判程序，合先
    敘明。
二、訊據被告林家常對於前揭犯罪事實，迭於警詢、偵訊及本院
    審理時均坦承不諱，核與告訴人即被害人張桂寶於警詢之指
    述相符，並有車輛詳細資料1 紙、監視錄影器翻拍照片及蒐
    證照片各2 張在卷可憑，足認被告之自白核與事實相符，應
    堪採信。綜上，本案事證明確，被告之竊盜犯行，洵堪認定
    ，應依法論科。
三、核被告所為，係犯刑法第320 條第1 項之普通竊盜罪。被告
    前因連續施用毒品、竊盜、妨害兵役治罪條例等案件，分別
    經本院判決確定後，經裁定定應執行刑為有期徒刑為1 年4
    月確定，於95年5 月15日縮刑假釋出監，嗣假釋經撤銷，所
    餘殘刑為有期徒刑8 月13日。復因施用毒品2 罪，分別經本
    院判決確定後，經裁定定應執行刑為有期徒刑為1 年4 月確
    定，與上開殘刑接續執行，於98年5 月12日縮刑假釋附保護
    管束出監，並於98年9 月10日假釋期滿未經撤銷，以執行完
    畢論之事實，有臺灣高等法院被告前案紀錄表1 份在卷可參
    ，其於受有期徒刑執行完畢後之5 年內，故意再犯本案有期
    徒刑以上罪，為累犯，應依刑法第47條第1 項之規定，加重
    其刑。爰審酌被告有加重竊盜、妨害兵役治罪條例及多次施
    用毒品前科之素行，此有上開臺灣高等法院被告前案紀錄表
    在卷可憑，其正值青壯，不思以正當途徑獲取財物，竟囿於
    貪念而竊取他人財物，缺乏對他人財產權應予以尊重之觀念
    ，且危害社會治安，實非可取，惟念及被告坦承犯行之犯後
    態度，造成告訴人即被害人張桂寶之損失為4 千元，被告自
    陳所得之利益為120 元，均尚非甚鉅，並陳稱曾努力爭取告
    訴人之諒解，目前靠打工維生，每月收入2 萬多元，高職肄
    業之智識程度，家中有年約60歲，領有殘障手冊之父親，1
    名就讀國小四年級之姪子，需其照料之家庭狀況，暨其犯罪
    之動機、目的及手段等一切情狀，量處如主文所示之刑，併
    諭知易科罰金之折算標準，以資懲儆。至檢察官就被告之犯
    行具體求刑有期徒刑7 月，惟經本院審酌上情，認稍嫌過重
    ，附此敘明。
據上論斷，依應刑事訴訟法第273 條之1 第1 項、第299 條第1
項前段，刑法第320 條第1 項、第47條第1 項、第41條第1 項前
段，刑法施行法第1 條之1 第1 項、第2 項前段，判決如主文。
本案經檢察官莊珂惠到庭執行職務。
中    華    民    國   100    年    1     月    31    日
                  刑事第三庭  法  官  陳雅琪
以上正本證明與原本無異。
如不服本判決應於收受判決後10日內向本院提出上訴書狀，並應
敘述具體理由；其未敘述上訴理由者，應於上訴期間屆滿後20日
內向本院補提理由書（均須按他造當事人之人數附繕本）。「切
勿逕送上級法院」。
                              書記官  顏錦清
中    華    民    國   100    年    1     月    31    日
附錄法條：刑法第320條
（普通竊盜罪、竊佔罪）
意圖為自己或第三人不法之所有，而竊取他人之動產者，為竊盜
罪，處5  年以下有期徒刑、拘役或 5 百元以下罰金。
意圖為自己或第三人不法之利益，而竊佔他人之不動產者，依前
項之規定處斷。
前二項之未遂犯罰之。